【裁判字號】    97,易,2144
【裁判日期】    980123
【裁判案由】    詐欺
【裁判全文】
臺灣彰化地方法院刑事判決  97年度易字第2144號
公  訴  人  臺灣彰化地方法院檢察署檢察官
被      告  乙○○
                    （另案於台灣彰化監獄執行中）
右列被告因詐欺案件，經檢察官聲請簡易判決處刑（九十七年度
偵字第九三五八號），本院北斗簡易庭認不宜逕以簡易判決處刑
，簽核依通常程序審理，經合議庭裁定由受命法官獨任進行簡式
審判程序，判決如下：
    主  文
乙○○意圖為自己不法之所有，以詐術得財產上不法之利益，處
有期徒刑伍月，減為有期徒刑貳月又拾伍日，如易科罰金，以新
臺幣壹仟元折算壹日。又共同意圖為自己不法之所有，以詐術使
人將本人之物交付，處有期徒刑陸月，減為有期徒刑參月，如易
科罰金，以新臺幣壹仟元折算壹日。應執行有期徒刑伍月，如易
科罰金，以新臺幣壹仟元折算壹日。
    事  實
一、乙○○於民國95年間因施用毒品案件，經臺灣臺南地方法院
    於95年11月16日以95年度簡字第3212號判處有期徒刑4月確
    定，並於96年1月11日易科罰金執行完畢。詎猶不知悔改，
    (一)竟意圖為自己不法之所有，於民國95年12月25日5時30分
    許，基於詐欺得利之犯意，以其所使用之行動電話門號
    000000 0000號，並冒稱其為「朱先生」欲向丙○○以新台
    幣（下同）一萬五千元價格購買丙○○在遊戲橘子數位科技
    股份有限公司（下稱遊戲橘子公司）管理維護之「天堂」網
    路遊戲（下稱天堂遊戲）帳號內之虛擬道具，致丙○○信以
    為真而陷於錯誤，遂將其開設於遊戲橘子公司之天堂遊戲之
    帳號及密碼告知乙○○，乙○○旋即於同日6時40分許，至
    台南市○○○路之「北海」網咖店，以電腦連結網際網路開
    啟丙○○上述遊戲之帳號及密碼，將天幣一億三千五百萬元
    、古老的長袍、+7銀光雙刀、+7抗魔法斗蓬等虛擬道具，價
    值約一萬五千元，移轉至乙○○開設遊戲橘子公司之天堂遊
    戲帳號內，而詐得上開利益。(二)乙○○明知其本無付款前項
    虛擬道具之意，於移轉詐得前揭虛擬道具後未久，即接獲丙○○要求其依約付款之電話，遂與姓名年籍不詳之綽號「AK
    」成年男子，共同基於詐欺取財之犯意聯絡，謊稱其帳號已
    被凍結不能付款，要求丙○○以行動電話號碼0000000000詢
    問對方如何解決，丙○○不知有詐而撥打黃振中提供之上開
    號碼電話後，由綽號「AK」男子告知丙○○須匯款一萬五千
    元至不知情之李俊明（業據台灣桃園地方法院檢察署檢察官
    以97年度偵緝字第805號不起訴處分）開設於中華郵政股份
    有限公司開元郵局之帳號00000000000000號帳戶內，便可提
    領金額，丙○○信以為真而陷於錯誤，乃委請友人甲○○於
    同日10時37分，至桃園縣八德市○○路○段880號日盛國際
    商業銀行八德分行，由渠帳戶以ATM匯款一萬五千元至上述
    開元郵局帳戶內，乙○○旋藉由不知情之李俊明領出該款項
    而詐得上開款項。嗣後丙○○仍未能取得約定價金，再撥打
    0000000000、0000000000號聯繫乙○○而未果，始知受騙，
    而報警循線查獲上情。
二、案經丙○○、甲○○訴由臺灣桃園地方法院檢察署簽分後呈
    請臺灣高等法院檢察署檢察長移轉台灣彰化地方法院檢察署
    檢察官偵查後聲請簡易判決處刑。
    理  由
一、本件被告乙○○所犯係死刑、無期徒刑、最輕本刑為三年以
    上有期徒刑以外之罪，其於準備程序中就被訴事實為有罪之
    陳述，經告知被告簡式審判程序之旨，並聽取公訴人及被告
    之意見後，本院合議庭認為適宜而裁定由受命法官獨任進行
    簡式審判程序，合先敘明。
二、訊據被告乙○○對於前開時地詐得虛擬道具及財物之犯罪事
    實坦承不諱，核與證人丙○○、甲○○於警詢中證述，並有
    通聯調閱查詢單、遊戲橘子公司帳號證明書、遊戲歷程紀錄
    、帳戶交易明細查詢、郵局客戶歷史交易清單等件在卷可稽
    ，足見被告自白與事實相符。綜上所述，本件事證明確，被
    告犯行堪以認定。至被告乙○○於本院供述：上開一萬五千
    元之款項，係由綽號「AK」男子領出朋分云云，惟查被告乙○○在台灣桃園地方法院檢察署（下稱桃園地檢署）檢察官
    於97年度偵緝字第805號李俊明詐欺案件偵查時證述：伊要
    匯款，向李俊明借帳戶之帳號，匯進的金額由李俊明領出給
    伊，伊沒有告訴李俊明該款項的來源等語（參見桃園地檢署
    97年7月23日偵查筆錄，該案卷第24-25頁），核與李俊明於
    該案供述情節相符（參見上開案卷第16頁），參以被告乙○○其後尚犯詐欺、妨害電腦等案件，有台灣高等法院被告前
    案紀錄表在卷可考，且事發迄今已經過二年多，難認其記憶
    較前清楚，依此，應以被告在李俊明詐欺案件之證述內容，
    較為可採。故被告於本院供述前揭領取詐得款項部分，難予
    採取，併此敘明。
三、按天堂遊戲中之「天幣及寶物裝備」等虛擬物品，在現實社
    會中具有一定之財產價值，可為交易之客體，但此等寶物、
    裝備係以電磁紀錄之方式存在於遊戲橘子公司之電腦設備中
    ，並非人類可以感觸之實體物存在，其雖有一定之財產價值
    ，但仍應為財產上之利益（臺灣高等法院臺中分院93年度上
    易字第1494號判決參照）。是核被告所為，分別係犯刑法第
    339條第2項詐欺得利罪及同條第1項詐欺取財罪。公訴人對
    被告乙○○詐騙丙○○所有之虛擬道具及天幣部分之犯行，
    雖漏列刑法第339條第2項詐欺得利之法條，惟上開犯罪事實
    既為聲請簡易判決處刑之範圍，本院仍應予審理。又被告與
    姓名年籍不詳綽號「AK」之成年男子間，就犯罪事實欄所示
    一之（二）部分之犯行，具有犯意聯絡與行為分擔，為共同
    正犯。爰審酌被告年輕力壯，不思以正當工作換取金錢，反
    貪圖小利，利用線上遊戲施以詐術，詐取玩家之天幣、裝備
    等虛擬道具、財物，及有施用毒品、詐欺等不良素行，有臺
    灣高等法院被告前案紀錄表1份附卷可憑，事後於審理中坦
    承犯行，犯後態度尚稱良好等一切情狀，分別量處如主文所
    示之刑。又被告犯前揭犯行之時間，均在96年4月24日以前
    ，其後固於97年5月27日遭桃園地檢署通緝，並於同年6月9
    日緝獲到案，有該署通緝書、通緝案件移送書附卷可查（參
    照桃園地檢署96年度偵字第25987號卷第114頁、97年度偵緝
    字第805號卷第1頁）），尚不合中華民國96年罪犯減刑條例
    第5條規定不適用減刑之情事，是其前揭所犯之二罪，均合
    於減刑條件，應依中華民國96年罪犯減刑條例第2條第1項第
    3款、第7條、第9條規定，減其宣告刑期2分之1，且諭知易
    科罰金之折算標準，並定其應執行之刑及諭知易科罰金之折
    算標準。
據上論斷，應依刑事訴訟法第452條、第273條之1第1項、第299
條第1項前段、第300條，刑法第28條、第339條第1項、第2項、
第41條第1項前段、第2項、第51條第5款，刑法施行法第1條之1
，中華民國96年罪犯減刑條例第2條第1項第3款、第7條、第9條
、第10條第1項，判決如主文。
本案經檢察官鄭少玨到庭執行職務。
中    華    民    國    98    年    1     月    23    日
                  刑事第六庭      法  官  張德寬
以上正本證明與原本無異。
如不服本判決應於收受判決後10日內向本院提出上訴書狀，並
應敘述具體理由。其未敘述上訴理由者，應於上訴期間屆滿後
20日內向本院補提理由書(均須按他造當事人之人數附繕本)
「切勿逕送上級法院」。
告訴人或被害人對於判決如有不服具備理由請求檢察官上訴者，
其上訴期間之計算係以檢察官收受判決正本之日期為準。
中    華    民    國    98    年    1     月    23    日
                                書記官  黃得翔
附錄本案論罪科刑法條全文：
中華民國刑法第339條
（普通詐欺罪）
意圖為自己或第三人不法之所有，以詐術使人將本人或第三人之
物交付者，處5年以下有期徒刑、拘役或科或併科1千元以下罰金
。
以前項方法得財產上不法之利益或使第三人得之者，亦同。
前二項之未遂犯罰之。


司法院資訊處製作；財團法人民間司法改革基金會備份。
